【裁判字號】    97,審易,199
【裁判日期】    970826
【裁判案由】    詐欺
【裁判全文】
臺灣桃園地方法院刑事裁定             97年度審易字第199號
聲  請  人
即  上訴人  甲○○
上列聲請人即上訴人因詐欺案件，不服本院中華民國97年5 月9
日第一審判決（97年度審易字第199 號），於逾上訴期間後聲請
回復原狀及補行上訴，本院裁定如下：
    主  文
回復原狀之聲請及上訴均駁回。
    理  由
一、聲請回復原狀並提起上訴意旨（略以）：聲請人甲○○被訴
    詐欺案件，因未接獲法院判決，不知已遭論罪科刑，於接獲
    地檢署執行傳票後始知悉遭判處有期徒刑7 月，此非因聲請
    人之過失而致遲誤上訴期間，爰依刑事訴訟法第67條聲請回
    復原狀並補行上訴等語。
二、按當事人須非因過失，遲誤抗告之期間者，得於其原因消滅
    後5 日內，聲請回復原狀，為此聲請時，應以書狀向原審法
    院為之，並於書狀內釋明非因過失遲誤期間之原因及其消滅
    時期，且應同時補行期間內應為之訴訟行為，受聲請之法院
    ，應就回復原狀之聲請與補行之訴訟程序合併裁判之，刑事
    訴訟法第67條第1 項、第68條、第69條第1 項分別定有明文
    。又協商判決除有刑事訴訟法第455 條之4 第1 項第1 款於
    本訊問程序終結前，被告撤銷協商合意或檢察官撤回協商聲
    請者；第2 款被告協商之意思非出於自由意志者；第4 款被
    告所犯之罪非第455 條之2 第1 項所定得以協商判決者；第
    6 款被告有其他較重之裁判上一罪之犯罪事實者；第7 款法
    院認應諭知免刑或免訴、不受理者情形之一，及違反同條第
    2 項「法院應於協商合意範圍內為判決；法院為協商判決所
    科之刑，以宣告緩刑或2 年以下有期徒刑、拘役或罰金為限
    」之規定者外，不得上訴；原審法院認為上訴為法律上不應
    准許者，應以裁定駁回之，刑事訴訟法第455 條之10第1 項
    、第362 條前段分別定有明文。
三、經查聲請人甲○○因詐欺案件，經本院於97年5 月9 日以97
    年度審易字第199 號為第一審刑事判決，並於97年5月16日
    將判決正本送達於聲請人，並由聲請人本人收受，有送達證
    書一紙（於本人收受欄位上並蓋有聲請人甲○○之印文1 枚
    ）附卷可稽（參見本院97年審易字第199 卷第26頁），是被
    告所稱並未收到判決書等語顯與事實不符，殊難採信。另查
    被告於本院審理中自白犯行，經檢察官與被告就被告願受科
    刑之範圍於審判外進行協商，經當事人雙方合意且被告認罪
    後，由檢察官聲請本院改依協商程序而為判決，並陳明：被
    告願受有期徒刑1 年2 月，減為有期徒刑7 月等語，本院復
    就所協商合意向被告確定係出於自由意志 (詳見本院97 年4
    月2 日準備程序筆錄)， 是本件協商程序並無何違誤之處。
    復本件被告、檢察官並未撤銷協商合意或撤回協商之聲請，
    被告協商之意思亦係出於其自由意志，另被告亦無其他較重
    之裁判上一罪之犯罪事實、或法院認應諭知免刑或免訴、不
    受理之情，被告所犯之罪亦為刑事訴訟法第455 條之2第1項
    所定得以聲請協商判決者，協商判決判處被告之刑度亦係於
    協商合意範圍內為之等情，均有本院協商程序筆錄在卷可憑
    。揆諸前開說明，聲請人遲誤上訴期間並無非因過失之事由
    ，業如前述，其聲請回復原狀自不能准許，又被告上訴意旨
    復未敘明何以符合刑事訴訟法第455 條之10第1 項但書所列
    得為上訴之法定要件，故其補行上訴亦屬違背法律上之程式
    ，應併予駁回。
四、爰依刑事訴訟法第455 條之11第1 項、第362 條、第69條第
    1項前段前段，裁定如主文。
中    華    民    國     97    年    8    月    26    日
             臺灣桃園地方法院刑事庭  法官   林 孟  宜
以上正本證明與原本無異。
如不服本裁定，應於裁定送達後5 日內向本院提出抗告狀。
                                   書記官  洪  明  媚
中    華    民    國     97    年    8    月    26    日


司法院資訊處製作；財團法人民間司法改革基金會備份。
